【裁判字號】    98,破,42
【裁判日期】    980731
【裁判案由】    破產宣告
【裁判全文】
臺灣臺北地方法院民事裁定                98年度破字第42號
聲  請  人  張粒即永琦科技股份有限公司之清算人
上列當事人聲請宣告破產事件，本院裁定如下：
    主  文
聲請駁回。
聲請程序費用由聲請人負擔。
    理  由
一、聲請意旨略以：聲請人係永琦科技股份有限公司（下稱永琦
    公司）清算人，於清算期間發現公司財產不足清償債務。截
    至民國98年6 月15日，永琦公司可變現資產為新台幣（下同
    ）199,377 元，負債則為2,771,873 元，其負債顯然大於資
    產。爰依公司法第334 條準用第89條規定聲請宣告破產云云
    。
二、按破產宣告之目的，在使全體債權人獲得公平滿足，其實質
    要件除須債務人不能清償債務外，尚須有多數債權人之存在
    為前提，如債權人僅有一人，既與第三人無涉，自無聲請破
    產之必要，有最高法院65年臺抗字第325 號判例可供參照。
    次按法院就破產之聲請，以職權為必要調查，如債務人確係
    無財產，則破產財團即不能構成，無從依破產程序清理債務
    ，參照破產法第148 條之旨趣，自應依同法第63條，以裁定
    駁回其聲請，亦有司法院院字第1505號解釋參照。又稅捐之
    徵收，優先於普通債權，稅捐稽徵法第6 條第1 項亦有明文
    ，故破產宣告前之稅捐，屬應優先受償之破產債權。如構成
    破產財團之債務人財產，明顯不足清償破產法第95條、96條
    所列破產財團費用及財團債務時，依破產法第148 條規定，
    法院於宣告破產後，隨即須同時宣告破產程序終止，此無異
    徒增破產程序及費用之浪費，且無益於債務人及其他債權人
    ，故參照上開司法院解釋及相關說明，本院認於此一情狀，
    聲請宣告破產已為無實益，自應適用同法第63條第1 項規定
    以裁定駁回破產宣告之聲請。
三、經查，聲請人主張其積欠2,771873元營利事業所得稅等情，
    業據其提出財政部臺北市國稅局文山稽徵所97年12月26日財
    北國稅文山服字第0970011649號函、財政部臺灣省北區國稅
    局新店稽徵所98年1 月21日北區國稅新店四字第0981000973
    號函附卷為憑，堪可認定。復參酌聲請人提出到院之財產狀
    況說明書上所載，其資產總額僅199,377 元乙情以觀。已徵
    聲請人資產已不足清償稅捐債權。倘宣告破產，自須先支付
    破產財團之管理、變價及分配所生之費用等財團費用，將使
    破產財團財產更形減少，徒使稅捐債權減少分配，實無宣告
    破產之實益。況永琦公司所積欠者僅稅捐債權，並無多數債
    權人之存在。揆諸首開說明，本件聲請宣告破產與破產制度
    之本旨不符，自無理由，應予駁回。爰裁定如主文。
四、依破產法第5 條、民事訴訟法第95條、第78條，裁定如主文
    。
中    華    民    國    98    年    7     月    31    日
                  民事第二庭    法  官  黃呈熹
以上正本係照原本作成
如不服本裁定應於送達後10日內向本院提出抗告狀，並繳納抗告
費新臺幣1,000元
中    華    民    國    98    年    7     月    31    日
                                書記官  傅美蓮


司法院資訊處製作；財團法人民間司法改革基金會備份。
